【裁判字號】    98,聲,608
【裁判日期】    980605
【裁判案由】    停止執行
【裁判全文】
臺灣士林地方法院民事裁定               98年度聲字第608號
聲  請  人  甲○○
相  對  人  乙○○
上列當事人間債務人異議之訴事件，本院裁定如下：
    主  文
聲請人為相對人供擔保新臺幣貳拾萬元後，本院九十七年度執字
第五七三四三號清償借款執行事件之強制執行程序，於本院九十
八年度訴字第六二六號債務人異議之訴事件判決確定、和解或撤
回起訴前應暫予停止。
    理  由
一、按有回復原狀之聲請，或提起再審或異議之訴，或對於和解
    為繼續審判之請求，或提起宣告調解無效之訴、撤銷調解之
    訴，或對於許可強制執行之裁定提起抗告時，法院因必要情
    形，或依聲請定相當並確實之擔保，得為停止強制執行之裁
    定，強制執行法第18條第2 項定有明文。
二、聲請意旨略以：相對人對聲請人所有之抵押權業經本院98年
    度訴字第281 號判決應回復登記予第三人楊寶中，是相對人
    對聲請人僅存普通債權新臺幣（下同）80萬元，惟相對人聲
    請強制執行聲請人之不動產，經本院民事執行處以97年度執
    字第57343 號執行程序執行中（下稱系爭執行程序），系爭
    執行標的物拍賣最低價額僅105 萬餘元，尚不足清償先順位
    之抵押權人即楊寶中之債權額120 萬元，故相對人之執行顯
    無實益，聲請人已於民國98年5 月22日向本院對相對人提起
    債務人異議之訴，請求撤銷系爭執行程序，現正審理中。為
    此，爰依強制執行法第18條第2 項規定，以必要情形為由，
    裁定停止系爭執行程序等語。
三、經查，相對人前執本院97年度訴字第1101號民事判決暨其確
    定證明書為執行名義，向本院民事執行處聲請就本件聲請人
    所有財產為強制執行，現以系爭執行程序實施強制執行中。
    嗣因相對人拍賣並無實益，聲請人遂另對相對人提起債務人
    異議之訴，而以本院98年度訴字第626 號事件審理中，業經
    本院調取本院97年度執字第57343 號卷宗查核屬實。
四、本件聲請人向本院聲請以必要情形為由裁定停止執行，固應
    認僅屬促使本院為職權之發動，但本院審酌聲請人既已對相
    對人提起債務人異議之訴，如不停止系爭執行程序之執行，
    則嗣聲請人所提起之本案訴訟如獲勝訴判決時，其所有財產
    恐將受有難以回復之損害，堪認確有前揭強制執行法第18條
    第2 項所定之事由，且有裁定停止系爭執行程序之必要。但
    為使相對人如因此停止執行程序，致受償時間延滯受有損害
    時，得有賠償之適當擔保，仍應併命聲請人為相對人提供相
    當之擔保。
五、又法院依強制執行法第18條第2 項定擔保金額而准許停止強
    制執行之裁定者，該項擔保係備供債權人因停止執行所受損
    害之賠償，其數額應依標的物停止執行後，債權人未能即時
    受償或利用該標的物所受之損害額，或其因另供擔保強制執
    行所受之損害額定之，非以標的物之價值或其債權額為依據
    （最高法院86年度臺抗字第442 號、91年度臺抗字第429 號
    裁定意旨參照）。相對人聲請執行之債權金額為80萬元及其
    利息，是相對人因停止強制執行程序所可能受之損害，為通
    常情形下，於停止期間債權本金因無法續行執行而受償之相
    當於利息之損失。茲參酌各級法院辦案期限實施要點第2 條
    第2 、7 、8 款規定，民事第一審審判案件之辦案期限為1
    年4 月、第二審為2 年（本件訴訟標的金額未逾150 萬元，
    不得上訴第三審），共計3 年4 月，按法定週年利率5%計算
    ，則相對人因停止執行可能所受利息損失約為13萬3333元（
    [800,000×5%× (3＋4/12) ] =133,333 ），再斟酌執行標
    的物延後數年拍賣可能因聲請人資力變動、拍賣標的物折舊
    致相對人遭受之價格風險等情，認聲請人所應供之擔保以20
    萬元為適當，爰酌定擔保金額如主文所示。
中    華    民    國    98    年    6     月    5     日
                  民事第三庭  法  官  林尚諭
以上正本證明與原本無異。
如對本裁定抗告，應於裁定送達後10日內向本院提出抗告狀。
中    華    民    國    98    年    6     月    8     日
                              書記官  游子毅


司法院資訊處製作；財團法人民間司法改革基金會備份。
